臺灣臺中地方法院刑事判決
110年度易字第1220號
公  訴  人  臺灣臺中地方檢察署檢察官
被      告  洪郁鈞


            楊超智


上列被告因妨害公務案件，經檢察官提起公訴（110年度偵字第2
424號），本院判決如下：
    主    文
洪郁鈞犯侮辱公務員罪，處拘役伍拾日，如易科罰金，以新臺幣
壹仟元折算壹日；又犯妨害公務執行罪，處拘役伍拾日，如易科
罰金，以新臺幣壹仟元折算壹日。應執行拘役捌拾日，如易科罰
金，以新臺幣壹仟元折算壹日。
楊超智犯侮辱公務員罪，累犯，處拘役肆拾日，如易科罰金，以
新臺幣壹仟元折算壹日。
    犯罪事實
一、洪郁鈞、楊超智與其等之親友於民國109年12月20日在臺中
    市○○區○○路0段00000000000號洪郁鈞住處飲酒聊天，其間洪
    郁鈞之親友等或因酒醉而口角衝突，或飲酒過量情緒失控，
    致於該處喧鬧叫囂，相鄰民眾聞之即向警方報稱該處或有打
    架鬧事；臺中市政府警察局烏日分局瑞井派出所員警黃詩庭
    於當日下午4時58分許據報，即與警員楊加暉及該派出所所
    長徐資証一同前往處理。詎洪郁鈞明知當時身著警察制服之
    員警黃詩庭、楊加暉均係依法執行勤區查察及治安調查職務
    之公務員，但不知未穿著警察制服之徐資証亦為執行上開勤
    務之公務員，竟基於當場侮辱依法執行上開職務之公務員（
    對於黃詩庭、楊加暉部分）及公然侮辱（就黃詩庭、徐資証
    部分）之犯意，在上開不特定多數人均得共見聞之住處騎樓
    下，洪郁鈞當場接續以「幹你娘機掰！」、「機掰勒！」等
    穢語咆哮辱罵員警黃詩庭、楊加暉及在場之徐資証（公然侮
    辱楊加暉部分，未據告訴），而以上開方式侮辱依法執行前
    揭職務之公務員黃詩庭、楊加暉及在場之徐資証，足以貶損
    員警黃詩庭及楊加暉、在場之徐資証之人格及社會評價暨警
    察執法之尊嚴；洪郁鈞另基於妨害公務執行之犯意，於上開
    時、地，以其右手揮打攻擊員警楊加暉但未擊中，以此方式
    對依法執行警察職務之楊加暉施以強暴。另楊超智在上址屋
    內飲酒後，因見騎樓處人聲喧囂，亦走至騎樓處觀看，而其
    明知身著警察制服之警員黃詩庭、楊加暉及穿著便服並已表
    明係瑞井派出所所長而在現場指揮之徐資証均係依法執行上
    述職務之公務員，正在處理該處所發生之糾紛，竟基於侮辱
    公務員及公然侮辱之犯意，在上開不特定多數人均得共見聞
    之騎樓下，當場接續以「幹你娘臭機掰！」、「幹你娘勒！
    」等穢語辱罵員警黃詩庭、楊加暉及所長徐資証（公然侮辱
    楊加暉部分，未據告訴）。嗣警察即以妨害公務現行犯逮捕
    洪郁鈞、楊超智2人。
二、案經黃詩庭、徐資証告訴及臺中市政府警察局烏日分局報告
    臺灣臺中地方檢察署檢察官偵查起訴。
    理    由
一、證據能力：
  ㈠按被告以外之人於審判外之陳述，雖不符刑事訴訟法第159條
    之1至第159條之4之規定，然經當事人於審判程序同意作為
    證據，法院審酌該言詞陳述作成時之情況，認為適當者，亦
    得為證據。刑事訴訟法第159條之5第1項定有明文。經查，
    檢察官及被告洪郁鈞、楊超智就本判決以下所引用被告以外
    之人於審判外之陳述，均同意有證據能力（見本院卷第69頁
    、第135至136頁），本院審酌該等證據之取得過程並無瑕疵
    ，以之作為證據係屬適當，認均有證據能力。
  ㈡次按傳聞法則乃對於被告以外之人於審判外之言詞或書面陳
    述而為之規範。本件判決以下引用之非供述證據，無刑事訴
    訟法第159條第1項規定傳聞法則之適用，經本院於審理時依
    法踐行調查證據程序，與本案待證事實具有自然之關聯性，
    且無證據證明係公務員違法取得之物，依法自得作為證據。
二、認定犯罪事實所憑證據及理由：　　　
    訊據被告洪郁鈞固坦承有於上開時、地，講出「幹你娘機掰
    ！」、「機掰勒！」等語及揮拳動作，惟矢口否認有何侮辱
    公務員、公然侮辱及妨害公務之意，辯稱：其罵上開言詞並
    沒有針對誰，係因遭現場員警踢到膝蓋，感到疼痛才脫口而
    出；另揮拳沒有攻擊警察的意思，其手是由上往下，不是往
    前攻擊打人；當下徐資証沒有穿制服，其沒有聽到他說自己
    是所長，其不知道他是誰等語；另被告楊超智亦坦承於前開
    時、地，講出「幹你娘臭機掰！」、「幹你娘勒！」等語，
    但其沒有對著誰講，只是口頭襌，其當下被噴辣椒水，其只
    是要出來制止就被噴，當然就很生氣，就罵出來了；所長沒
    有穿制服，其不知道他是誰云云。惟查：
　㈠被告洪郁鈞、楊超智確實分別於上開時間，在臺中市○○區○○
    路0段00○00號前之不特定人均得共見聞之騎樓下，洪郁鈞當
    場以「幹你娘機掰！」、「機掰勒！」等穢語辱罵員警黃詩
    庭、楊加暉及在場之徐資証，楊超智則當場以「幹你娘臭機
    掰！」、「幹你娘勒！」等穢語辱罵員警黃詩庭、楊加暉及
    徐資証之事實，業據證人即員警黃詩庭及楊加暉、證人即告
    訴人徐資証分別於警詢中指證綦詳（見偵卷第71至72頁、第
    73至74頁、第75至76頁），且經本院當庭勘驗員警黃詩庭於
    案發當時所配戴之密錄器影像光碟，被告洪郁鈞於錄影時間
    17時10分49秒起至17時12分止，以台語向員警黃詩庭、楊加
    暉及在場之徐資証說「幹你娘機掰！」、「機掰勒～叫里長
    來啦」、「不爽都來，幹你娘雞掰！」等語，另於17時13分
    01秒許，以台語大聲對員警2人及在場之徐資証咆哮「幹你
    娘雞掰」，並不斷強調這是他家等語，被告楊超智則於109
    年12月20日17時14分07秒許起，以台語對在場員警大聲說「
    你給我噴辣椒水，我有犯到你嗎？」，並繼續靠近員警，員
    警對被告楊超智說：「第一次退後」，被告楊超智即以台語
    對員警叫囂「幹你娘臭機掰！」，又於17時22分15許秒以台
    語對員警辱罵「幹你娘勒！」等語，有本院勘驗筆錄在卷足
    憑（見本院卷第95至103頁），是以，被告二人確有前揭所
    述時、地，對於員警黃詩庭、楊加暉及所長徐資証口出上開
    侮辱言詞之事實，均堪認定。
　㈡被告洪郁鈞有於前開時、地，伸手揮打員警楊加暉之事實，
    業據證人楊加暉於警詢中證述明確（見偵卷第71至72頁），
    且經本院當庭勘驗員警黃詩庭於當日所配戴之密錄器影像，
    被告洪郁鈞於錄影時間17時12分48秒起至17時13分止，被告
    洪郁鈞大聲且激動對員警說：「來，這我家（台語）」，員
    警楊加暉伸手制止被告洪郁鈞前進，並要求被告洪郁鈞退後
    時，被告洪郁鈞即伸手朝員警手部做出揮打動作等情，亦有
    本院勘驗筆錄及上開影像畫面擷圖在卷可憑（見本院卷第98
    、107頁），由上可知，被告洪郁鈞伸手揮打員警楊加暉之
    行為，無非係為阻止員警楊加暉伸手制止其前進及要求其後
    退之舉，自屬以強暴方式妨害公務執行之行為，亦屬至明。
　㈢被告二人雖以前詞置辯，然查：
　⒈按刑法第140條第1項之罪，以於公務員依法執行職務時，當
    場侮辱公務員，或公然侮辱公務員依法執行之職務為構成要
    件。所謂當場侮辱，係指於公務員執行職務之場所侮弄折辱
    而使公務員難堪而言，行為人以言語或舉動侮弄折辱均屬之
    ，且於公務員執行職務當時視聽所能及之處所為之，即足以
    構成本罪。行為人主觀上只要對於公務員係依法執行職務之
    公務員或其職務有所認識，進而決意當場侮辱或公然侮辱者
    ，即具備本罪之犯罪故意。而刑法上之公然侮辱罪，係指以
    語言（或舉動）在公共場所向特定之人辱罵，為其他不特定
    人可以聞見之情形。而其語言（或舉動）之含義，又足以減
    損該特定人之聲譽者而言。倘與人發生爭執，而心生氣憤、
    不滿，出言譏罵對方，已具針對性，且係基於表達己身不滿
    ，顯非玩笑可比，聽聞者已可感受陳述之攻擊性，而非平常
    玩笑或口頭禪，當然會使該特定人感覺人格遭受攻擊，足以
    貶損其名譽及尊嚴評價，而與刑法第309條第1項之構成要件
    相符（最高法院109年度台上字第4050號刑事判決參照）。
    觀諸被告二人上開於時、地，不斷與在場執勤之員警相互叫
    囂，其二人在處於氣憤、不滿之情緒下，或以手指向員警方
    向、或面向員警方向，分別以上開穢語辱罵在場執勤之員警
    黃詩庭、楊加暉及所長徐資証，該等言語已極具針對性，在
    旁之聽聞者應可感受到被告二人所說之言詞，帶有向執勤員
    警及在場之所長徐資証表達不滿之攻擊性，而非平常口頭禪
    可比擬，且上該言詞又係一般人皆可理解之粗話，在場執勤
    之員警黃詩庭及楊加暉及所長徐資証自會感覺到人格遭受攻
    擊，足以貶損其等名譽及尊嚴評價。本案被告二人於上開不
    特定人得以共見共聞之情形下，對在場執勤之員警黃詩庭及
    楊加暉及所長徐資証辱罵上揭穢語，被告洪郁鈞所為當屬侮
    辱公務員（即員警黃詩庭及楊加暉部分）及公然侮辱（所長
    徐資証）之行為無誤，被告楊超智所為亦屬侮辱公務員（即
    員警黃詩庭及楊加暉及所長徐資証）之行為至明。
　⒉再者，刑法之公然侮辱罪，不以指名道姓之對象為限，如係
    針對特定人或可得推知之人所發之言論，即足當之。據上開
    密錄器錄影勘驗結果可知，被告二人於過程中，均係面向執
    勤員警及所長徐資証方向，甚且不斷以手指對方，雙方之距
    離甚近，且有多次相互推擠之情，參以被告洪郁鈞以極大之
    音量向員警黃詩庭及楊加暉及在場之徐資証叫囂謾罵、被告
    楊超智亦對在場之員警黃詩庭及楊加暉及所長徐資証嚷叫，
    均有上開勘驗筆錄及密錄器影像擷圖在卷可憑（見偵卷第10
    3至108頁），是依被告二人與執勤員警及所長徐資証前後間
    之對話、互動過程，可知被告二人確係因酒後情緒失控且心
    有不滿，方以上開穢詞辱罵員警及所長徐資証，被告洪郁鈞
    辱罵之對象即為在場執行警察勤務之員警黃詩庭、楊加暉及
    徐資証、被告楊超智辱罵之對象即為在場執行警察勤務之員
    警黃詩庭、楊加暉及所長徐資証，至為灼然。
　⒊另依本院勘驗結果所示，告訴人即瑞井派出所所長徐資証當
    日到場時，並未穿著警察制服，且未佩戴識別證，有本院勘
    驗筆錄可按（見本院卷第96頁），然被告楊超智供稱其有聽
    到徐資証跟其他人說他是所長等語（見本院卷第104頁），
    參以告訴人徐資証有在現場指揮其他員警，且被告楊超智初
    始並未加入與員警叫囂混亂場面，是其供稱有聽聞徐資証告
    知他人自己為派出所所長乙節，應堪採信，足證被告楊超智
    應已知悉告訴人徐資証亦為執行警察職務之警察。被告楊超
    智嗣於審理時翻異前詞，空言否認其知悉徐資証為派出所所
    長云云，顯係卸責之詞，不足採憑。
　⒋被告洪郁鈞復辯稱其係遭員警踢到膝蓋後，一時情緒反應云
    云，惟依本院勘驗員警黃詩庭佩戴密錄器之影像所示，被告
    洪郁鈞係於當日17時10分49分秒起，即因見在場之員警制止
    另一邊的糾紛即口出上開穢語，但其係於17時14分27秒許始
    稱「你剛剛踹我，密錄器，你有錄嗎？」等語，此後並無辱
    罵員警之言詞，足見被告洪郁鈞顯對當時現場狀況之時序產
    生混淆，上開所辯與事實不符，不足採憑；被告洪郁鈞復辯
    稱是因為其弟弟被噴辣椒水，心中不捨才罵人云云，然員警
    黃詩庭陳稱：一開始其等去噴穿吊嘎背心（台語）的人，因
    為那個人要去踹地上打赤膊胖胖的人，其是要去救他，才去
    噴穿吊嘎背心（台語）的人辣椒水等語（見本院卷第104頁
    ），經本院再次勘驗上開密錄器影像光碟，於17時09分44秒
    許，另一方有二名男子，員警楊加暉以手指另一側之穿黑色
    背心男子正在伸腳，員警黃詩庭則一邊移動靠近穿黑色背心
    男子，影像中有一男子蹲坐在地上等情（見本院卷第105頁
    ），核與員警所述相符，是以被告洪郁鈞不明究裡，逕對員
    警以上開穢語宣洩內心不滿之情緒，實無從合理化其公然侮
    辱執勤員警之不法犯行。
　⒌末查，被告洪郁鈞復辯稱，當日並無人打架，其當下有喝酒
    ，但是會變得那麼混亂，是因為警員一來就噴辣椒水，所以
    情緒才會變那麼激動，且係因表弟太太鬧離婚，他酒醉，有
    比較大聲在嘶吼，所以鄰居就報警等語。惟按「警察勤務方
    式如下：一、勤區查察：於警勤區內，由警勤區員警執行之
    ，以家戶訪查方式，擔任犯罪預防、為民服務及社會治安調
    查等任務。」警察勤務條例第11條第1項第1款定有明文；又
    「警察對於有下列情形之一者，得為管束：一、瘋狂或酒醉
    ，非管束不能救護其生命、身體之危險，或預防他人生命、
    身體之危險。」、「警察為制止或排除現行危害公共安全、
    公共秩序或個人生命、身體、自由、名譽或財產之行為或事
    實狀況，得行使本法規定之職權或採取其他必要之措施。」
    警察職權行使法第19條第1項第1款及第28條第1項亦有明定
    ；另警察人員使用防護型應勤裝備注意要點第3點亦規定：
    「警察人員依法執行職務遭受強暴、脅迫、抗拒或其他事實
    需要，認為以使用防護型噴霧器制止為適當時，即得使用。
    使用防護型噴霧器應先口頭警告相對人，仍不聽從時，即得
    使用。但情況急迫時，不在此限。」查，本案員警接獲110
    通報有人打架滋事而前往現場，係依法執行勤區查察及治安
    調查職務，且據員警佩戴之密錄器影像可知，員警到場時，
    確有數名男女正拉住、制止一名情緒激動揮舞雙手之男子，
    現場情況一片混亂，而當員警前往制止該名情緒激動之男子
    時，在場非但無任何一人向員警說明原委，反而逕與員警發
    生拉扯，並隨即爆發言語衝突，有密錄器影像光碟及上開本
    院勘驗筆錄附卷可查，佐以被告洪郁鈞上開所述，足證被告
    及其等親友確實在該處飲酒，且酒後自我控管能力不佳，並
    有因酒醉在現場發生口角或喧嘩叫囂之情，揆諸前開規定，
    警方據報前往，自應加以調查及處理現場狀況，豈是被告洪
    郁鈞陳稱係在自宅，警方即無從置喙之理；況且，員警曾數
    度警告「不要動」、「蹲下」，惟現場之人（包含被告二人
    ）無一聽從，則員警使用防護型噴霧器（即辣椒水）加以制
    止現場混亂之局面，亦屬於法有據。被告洪郁鈞徒執前揭情
    詞置辯，自無足取。
  ㈣綜上所陳，被告二人前揭所辯各節，均無足採。本案事證已
    臻明確，被告二人犯行均堪認定，應予依法論科。
三、論罪科刑：
　㈠新舊法比較：
　　行為後法律有變更者，適用行為時之法律；但行為後之法律
    有利於行為人者，適用最有利於行為人之法律，刑法第2條
    第1項定有明文。查被告洪郁鈞行為後，刑法第135條規定，
    於110年1月20日修正公布，並自同年月22日生效施行，修正
    前刑法第135條第1項原規定：「對於公務員依法執行職務時
    ，施強暴脅迫者，處3年以下有期徒刑、拘役或9,000元以下
    罰金。」依刑法施行法第1條之1第2項本文規定將罰金數額
    修正提高30倍後，換算為新臺幣27萬元；修正後刑法第135
    條第1項規定「對於公務員依法執行職務時，施強暴脅迫者
    ，處3年以下有期徒刑、拘役或30萬元以下罰金。」修正後
    之規定將法定刑中之罰金刑法定刑度提高為新臺幣30萬元。
    經比較新舊法結果，修正後之規定並未較有利於被告，依刑
    法第2條第1項前段之規定，應適用被告洪郁鈞行為時即修正
    前刑法第135條第1項之規定論處。
　㈡核被告洪郁鈞所為，係犯修正前刑法第135條第1項之妨害公
    務執行罪、刑法第140條第1項之侮辱公務員罪及同法第309
    條第1項之公然侮辱罪；被告楊超智所為，係犯刑法第140條
    第1項之侮辱公務員罪及同法第309條第1項之公然侮辱罪。
    至公訴意旨就被告洪郁鈞以上開穢詞辱罵告訴人徐資証部分
    ，亦論以刑法第140條第1項之侮辱公務員罪，惟被告洪郁鈞
    辯稱其並未聽見徐資証有表示自己為派出所所長，且不知徐
    資証為何人等語，則以告訴人徐資証前往現場時並未穿著警
    察制服，且未佩戴識別證，在外觀上並無任何可資辨別其為
    正在執行警察職務之公務員，參以當時現場一片混亂，且被
    告洪郁鈞一開始即在現場到處咆哮，則被告洪郁鈞上開所述
    ，尚非不可採信，是以，被告洪郁鈞既不知且無從辨別徐資
    証為依法執行警察勤務之公務員，則其對徐資証辱罵，即難
    以刑法第140條第1項之侮辱公務員罪相繩。公訴意旨認被告
    洪郁鈞此部分所為係犯刑法第140條第1項之侮辱公務員罪，
    容有未恰，然其基本社會事實同一，並經本院當庭諭知被告
    洪郁鈞此部分犯行亦涉犯刑法第309條第1項之公然侮辱罪（
    見本院卷第13頁），給予被告洪郁鈞辯明之機會，當無礙於
    被告洪郁鈞防禦權之行使，爰依法變更起訴法條。
　㈢被告洪郁鈞於上開時間、地點，接續出言辱罵依法執行警察
    職務之員警黃詩庭、楊加暉及在場之徐資証，另被告楊超智
    亦於上開時間、地點，接續出言辱罵依法執行警察職務之員
    警黃詩庭、楊加暉及所長徐資証之行為，均係於密切之時間
    實施，且侵害相同法益，各行為之獨立性極為薄弱，主觀上
    亦係出於同一侮辱之犯意，依一般社會健全觀念，應視為數
    個舉動之接續施行，合為包括之一行為予以評價為當，故應
    各論以侮辱公務員罪、公然侮辱罪之接續犯。又起訴書雖僅
    記載被告楊超智以「幹你娘臭雞掰！」之穢詞侮辱公務員，
    然經本院勘驗結果，除上開言詞外，被告楊超智亦有再以「
    幹你娘勒！」穢詞辱罵公務員，有上開勘驗筆錄在卷可憑，
    而此部分前開經本院論罪科刑部分，具有接續犯之實質上一
    罪關係，應為起訴效力所及，本院自應併予審究。
　㈣刑法第140條第1項前段之侮辱公務員罪屬妨害國家公務之執
    行，為侵害國家法益，並非侵害個人法益之犯罪，如對於公
    務員2人以上依法執行職務時，當場侮辱，仍屬單純一罪，
    並無刑法第55條所謂「想像競合犯」之法例適用（最高法院
    85年度台非字第238號判決同此見解）。基此，被告洪郁鈞
    同時對正在執行警察職務之員警黃詩庭、楊加暉，另被告楊
    超智對正在執行警察職務對員警黃詩庭、楊加暉及所長徐資
    証三人，分別以犯罪事實欄所載之穢語辱罵，揆諸前揭說明
    ，均為侵害單一之國家法益，各僅屬單純一罪。
　㈤又刑法第140條第1項前段侮辱公務員罪與同法第309條第1項
    公然侮辱罪，2者犯罪構成要件不同，所保護法益有別，1為
    國家法益，1為個人法益（告訴人徐資証、黃詩庭部分），
    故被告洪郁鈞以1侮辱謾罵之行為同時觸犯侮辱公務員罪（
    員警黃詩庭、楊加暉部分）與同法第309條第1項公然侮辱罪
    （告訴人黃詩庭及徐資証部分）、 被告楊超智以1侮辱謾罵
    之行為同時觸犯侮辱公務員罪（員警黃詩庭、楊加暉及所長
    徐資証部分）與同法第309條第1項公然侮辱罪（告訴人黃詩
    庭及徐資証部分），均為想像競合犯，均應從較重之刑法第
    140條第1項前段侮辱公務員罪處斷。公訴意旨就被告洪郁鈞
    辱罵告訴人黃詩庭部分、被告楊超智辱罵告訴人黃詩庭、徐
    資証部分，雖均漏未論列被告二人另涉刑法第309條第1項犯
    公然侮辱罪，惟此部分既與本院前開論罪科刑部分（侮辱公
    務員罪）具有想像競合之裁判上一罪關係，並經本院當庭諭
    知被告二人此部分之罪名（見本院卷第133頁），給予被告
    二人辯明之機會，當無礙於被告防禦權之行使，本院自得併
    予審理。
  ㈥被告洪郁鈞前開所犯侮辱公務員罪、妨害公務執行罪間，犯
    意各別，行為互殊，應予分論併罰。
　㈦另被告楊超智前因公共危險案件，經本院以106年度沙交簡字
    第1110號判決判處2月確定，於107年1月15日易科罰金執行
    完畢，有臺灣高等法院被告前案紀錄表在卷可按。其於受有
    期徒刑執行完畢後，5 年以內故意再犯本案有期徒刑以上之
    罪，為累犯，本院審酌被告楊超智於前案執行完畢後，未生
    警惕，故意再為本案犯行，足見前罪之徒刑執行成效不彰，
    其對刑罰之反應力顯然薄弱，衡量被告楊超智於本案之犯罪
    情節及所侵害之法益，並無應量處最低法定刑，否則有違罪
    刑相當原則，暨有因無法適用刑法第59條酌量減輕其刑之規
    定，致其人身自由遭受過苛侵害之情形，自無司法院大法官
    會議釋字第775號解釋之適用，爰依刑法第47條第1項規定加
    重其刑。
　㈧爰以行為人之責任為基礎，審酌：⑴被告洪郁鈞酒後未能控制
    情緒，對到場之執行警察職務之員警及在場之徐資証不斷叫
    囂，並以犯罪事實欄所載之穢語侮辱執勤員警及在場之徐資
    証，甚且以強暴之方式妨害員警公務之執行，挑戰公權力、
    藐視國家法秩序之規範，嚴重損及於公務員依法執行職務之
    威信、尊嚴，且犯後雖已當庭向員警黃詩庭、楊加暉及徐資
    証道歉，惟仍未坦認全部犯行，犯後態度難謂良好等情；⑵
    另被告楊超智雖係於中途始加入與警方對峙之情，且於員警
    以辣椒水控制、制止現場混亂情勢時，遭到辣椒水噴灑而口
    出上開穢詞，然其未能體認公務員依法執行職務時，乃代表
    國家行使公權力，應予尊重，僅因飲酒後情緒高漲，不滿警
    員現場處理之方式，憤而以言語辱罵公務員，貶損執勤員警
    人格，漠視公權力之行使，然衡諸其所犯之情節及所致生之
    實害均較被告洪郁鈞為輕，並已當庭向員警黃詩庭、楊加暉
    及所長徐資証致歉，惟亦未坦承全部犯行之態度等情；兼衡
    以被告二人於本院自陳之教育智識程度及家庭經濟狀況（見
    本院卷第140頁），暨被告二人之犯罪之動機、目的、手段
    及所造成之危害輕重不同等一切情狀，分別量處如主文所示
    之刑，並均諭知易科罰金之折算標準，併就被告洪郁鈞所犯
    二罪合併定其應執行之刑如主文所示，暨諭知易科罰金之折
    算標準。
據上論斷，應依刑事訴訟法第299條第1項前段、第300條，修正
前刑法第135條第1項、刑法第2條第1項前段、第140條第1項、第
309條第1項、第55條前段、第47條第1項、第41條第1項前段、第
51條第6款，刑法施行法第1條之1第1項、第2項前段，判決如主
文。
本案經檢察官張富鈞提起公訴，檢察官黃芝瑋到庭執行職務。
中　　華　　民　　國　　110 　年　　12　　月　　6 　　日
                  刑事第八庭    法  官  江文玉
以上正本證明與原本無異。
如不服本判決應於收受判決後20日內向本院提出上訴書狀，並應
敘述具體理由；其未敘述上訴理由者，應於上訴期間屆滿後20日
內向本院補提理由書（均須按他造當事人之人數附繕本）「切勿
逕送上級法院」。
告訴人或被害人如不服判決，應備理由具狀向檢察官請求上訴，
上訴期間之計算，以檢察官收受判決正本之日起算。
                                書記官  黃珮華
中　　華　　民　　國　　110 　年　　12　　月　　7 　　日
附錄論罪科刑法條
修正前中華民國刑法第135條第1項
對於公務員依法執行職務時，施強暴脅迫者，處三年以下有期徒
刑、拘役或九千元以下罰金。
中華民國刑法第140條第1項
於公務員依法執行職務時，當場侮辱或對於其依法執行之職務公
然侮辱者，處6月以下有期徒刑、拘役或3千元以下罰金。